臺灣桃園地方法院刑事判決　　　　　　　　　　　　　九十三年度易字第二六九號
　　公　訴　人　臺灣桃園地方法院檢察署檢察官
　　被　　　告　丙○○　男　二.
右列被告因竊盜等案件，經檢察官提起公訴（九十三年度偵字第一號、九十三年度偵
字第二號、九十三年度偵字第三號），經本院合議庭裁定改依簡式審判程序，判決如
左：
    主  文
丙○○連續攜帶兇器竊盜，處有期徒刑壹年拾月。
螺絲起子及自備鑰匙各貳支，均沒收。
    事  實
一、丙○○前於民國八十六年間因違反麻醉藥品管理條例案件，經本院於八十六年七
    月二十八日以八十六年易字第二０七九號判決判處有期徒刑四月，於八十六年九
    月二十二日確定，並於八十六年十月二十三日易科罰金執行完畢；復於九十一年
    間因竊盜案件，由本院於九十二年六月十七日以九十一年度易字第二二四一號判
    決判處有期徒刑八月，上訴後經臺灣高等法院於九十二年十一月二十日以九十二
    年度上易字第二四九三號判決駁回其上訴確定（以上前科均不構成累犯）。詎仍
    不知警愓，復基於意圖為自己不法所有之概括犯意，自九十二年二月一日至同年
    三月二十三日止，連續於附表所示之時間、地點，或持其所有之自備鑰匙一支並
    攜帶其所有客觀上足供凶器使用之螺絲起子一支，或徒手，以如附表所示之方式
    ，將乙○○、己○○、戊○○、甲○○、丁○○等人所有之自用小客車竊取駛離
    後（撬壞毀損車門鎖部分，除己○○、甲○○外，餘均未提出告訴），供己代步
    之用，足生損害於己○○、戊○○二人。嗣丙○○先於九十二年二月十二日十九
    時許，駕駛竊得之車號三Ｔ─三三八七號自用小客車，在桃園縣龍潭鄉○○路二
    八０號前，為警當場查獲，扣得其所有供行竊所用之螺絲起子一支及自備鑰匙一
    把，並在車內及同縣鄉○○路二八八巷底，起獲車號七Ｔ─九００一號自用小客
    車之行車執照一張、原廠證明十二張及車號ＢＭ─七三六二號之自用小客車一輛
    ；復於九十二年三月六日三時四十分許，夥同不知情之楊朝評（另經檢察官為不
    起訴處分），在新竹縣新埔鎮五埔里五分埔加油站後方空地，拆卸車號Ｖ九─一
    二三二號自用小客車零件時，經警查獲；再於九十二年三月二十四日十二時許，
    駕駛竊得之車號Ｌ七─六一三七號（惟懸掛鍾亮賢所有之ＬＥ─八一八一號車牌
    二面），搭載不知情之何炳發（亦經檢察官為不起訴處分），在桃園縣龍潭鄉○○路三一九巷一號旁，為警查獲，而悉上情。
二、案經桃園縣政府警察局平鎮分局報告暨新竹縣警察局新埔分局報由臺灣新竹地方
    法院檢察署呈請臺灣高等法院檢察署令轉臺灣桃園地方法院檢察署檢察官偵查起
    訴。
    理  由
一、右揭犯罪事實，業據被告丙○○於本院審理時坦承不諱，核與被害人乙○○、己○○、戊○○、甲○○、丁○○及證人古文杰於警詢中指訴之情節相符，且有被
    害人立具之贓物領據四紙、贓證物認領保管收據一紙、車輛竊盜車牌失竊資料個
    別查詢報表—查詢車輛認可資料五件及附表編號五所示車輛照片影本二張在卷可
    稽，並有被告所有供行竊所用之自備鑰匙及螺絲起子各一支扣案可資佐證，被告
    之任意性自白經前開證據補強後，應認與事實相符。是本件事證明確，被告犯行
    堪以認定，應予依法論科。
二、查螺絲起子，其主要部分，為質地堅硬之鐵質所作成，可用以擊打、刺等方式，
    加害人之生命、身體，客觀上具有危險性，自屬兇器無訛。而被告丙○○持以於
    附表編號一至四所示時地行竊，核其此部分所為，係犯刑法第三百二十一條第一
    項第三款之攜帶兇器竊盜罪；就附表編號五部分之所為，則係犯同法第三百二十
    條第一項之普通竊盜罪；其中附表編號二、四所示撬壞車門鎖之部分，另犯同法
    第三百五十四條之毀損罪。其所犯附表編號二及四部分之加重竊盜及毀損二罪，
    均有方法結果之牽連關係，均應從一重之攜帶兇器竊盜罪論處。被告先後四次攜
    帶兇器竊盜及一次普通竊盜之犯行，時間緊接，所犯基本構成要件相同，顯基於
    概括犯意為之，為連續犯，應依刑法第五十六條規定從一重之攜帶兇器竊盜罪論
    處，並依法加重其刑。至被告於附表編號二、四所示毀損之犯行，雖未據公訴人
    起訴，然與起訴部分，有牽連犯之裁判上一罪關係，為起訴效力所及，依照審判
    不可分原則，本院自得併予審究。爰審酌被告之素行不佳、且甫因竊盜罪而經科
    刑判決，即再犯相同之罪名，侵害他人財產法益，為數非少，惡性非輕，原應重
    懲，姑念其犯後坦承犯行，態度尚屬良好等一切情狀，量處如主文所示之刑，以
    示懲儆。
三、扣案之自備鑰匙及螺絲起子各一支，與未查扣之自備鑰匙及螺絲起子各一支，均
    為被告所有，供其犯本件犯罪所用之物，業據其供明在卷，且無證據證明前揭未
    查扣物品已經滅失，爰均依刑法第三十八條第一項第二款之規定宣告沒收之。另
    經警於九十三年三月五日扣得之起子十一支、扳手十支，被告雖供承為其所有，
    惟否認供本件犯罪所用，辯稱：此部分扣案物品，純屬隨身工具等語，而被告既
    已坦認竊盜之犯行，實無單就此一無關刑責之部分予以否認之理，是被告上開所
    辯，尚非全然不可採信，此外亦查無證據足資證明上開物品與本案有關，就此部
    分，自不予宣告沒收，附此敘明。
四、又本件被告所犯係死刑、無期徒刑或最輕本刑為三年以上有期徒刑以外之罪，其
    於準備程序中就被訴事實為有罪之陳述，經本院告知簡式審判程序之旨，並聽取
    公訴人、被告之意見後，爰依刑事訴訟法第二百七十三條之一第一項規定合議裁
    定由受命法官獨任進行簡式審判程序，亦予敘明。
據上論斷，應依刑事訴訟法第二百七十三條之一第一項、第二百九十九條第一項前段
，刑法第五十六條、第三百二十一條第一項第三款、第三百五十四條、第五十五條、
第三十八條第一項第二款，罰金罰鍰提高標準條例第一條前段，判決如主文。
本案經檢察官崔秉君到庭執行職務。
中　　　華　　　民　　　國　　九十三　　年　　　七　　　月　　 三十 　　日
                                臺灣桃園地方法院刑事第十一庭
                                    法  官    丁  俊  成
右正本證明與原本無異。
如不服本判決，應於判決送達後十日內向本院提出上訴狀 (應附繕本)，上訴於臺灣
高等法院。
                                    書記官    簡  慧  瑛
中　　　華　　　民　　　國　　九十三　　年　　　八　　　月　 　 六    　日
附錄本案論罪科刑依據之法條：
刑法第三百二十一條：
犯竊盜罪而有左列情形之一者，處六月以上、五年以下有期徒刑：
一、於夜間侵入住宅或有人居住之建築物、船艦或隱匿其內而犯之者。
二、毀越門扇、牆垣或其他安全設備而犯之者。
三、攜帶兇器而犯之者。
四、結夥三人以上而犯之者。
五、乘火災、水災或其他災害之際而犯之者。
六、在車站或埠頭而犯之者。
前項之未遂犯罰之。
 附表
┌──┬───┬────┬─────┬─────┬───────────┐
│編號│被害人│犯罪時間│犯罪地點  │竊取之財物│   犯  罪  手  法     │
├──┼───┼────┼─────┼─────┼───────────┤
│一  │乙○○│九十二年│桃園縣鶯歌│車號七Ｔ－│被告持扣案之自備鑰匙一│
│    │      │二月一日│鎮○○街六│九００一號│支，先將車門鎖撬壞毀損│
│    │      │八時三十│十八號前。│之自用小客│（毀損部分未據告訴），│
│    │      │分許。  │          │車一輛。  │繼而進入車內以扣案之螺│
│    │      │        │          │          │絲起子一支卸下方向盤機│
│    │      │        │          │          │柱之塑膠殼後（未致令不│
│    │      │        │          │          │堪用），再啟動電門竊取│
│    │      │        │          │          │駛離得手。            │
├──┼───┼────┼─────┼─────┼───────────┤
│二  │己○○│九十二年│臺北縣林口│車號ＢＭ－│除車門鎖撬壞毀損部分，│
│    │      │二月七日│鄉○○○街│七三六二之│據被害人提出告訴外，餘│
│    │      │七時許。│公有停車場│自用小客車│行竊手法均與編號一相同│
│    │      │        │內        │一輛。    │。                    │
├──┼───┼────┼─────┼─────┼───────────┤
│三  │戊○○│九十二年│桃園縣中壢│車號三Ｔ－│被告攜帶上開螺絲起子一│
│    │      │二月十一│市南亞工專│三三八七號│支，見該車之車門未關、│
│    │      │日六時許│附近。    │之自用小客│方向盤機柱下方塑膠殼已│
│    │      │。      │          │車一輛。  │遭人拆卸（該車前於九十│
│    │      │        │          │          │二年二月十日七時許，在│
│    │      │        │          │          │桃園縣桃園市○○路二一│
│    │      │        │          │          │八號前，遭不詳人士竊取│
│    │      │        │          │          │），即改以車內小零件插│
│    │      │        │          │          │入電門啟動後，將該車竊│
│    │      │        │          │          │取駛離得逞。          │
├──┼───┼────┼─────┼─────┼───────────┤
│四  │甲○○│九十二年│桃園縣龍潭│車號Ｖ九－│被告持未扣案之自備鑰匙│
│    │      │三月五日│鄉○○街一│一二三二號│一支，先將車門鎖撬壞毀│
│    │      │七時許。│六九巷二十│之自用小客│損（毀損部分業據告訴）│
│    │      │        │七弄二十五│車一輛。  │，繼而進入車內以未扣案│
│    │      │        │號前。    │          │之螺絲起子一支，卸下方│
│    │      │        │          │          │向盤機柱後方之塑膠殼後│
│    │      │        │          │          │，再啟動電門，將車竊取│
│    │      │        │          │          │駛離得手。            │
├──┼───┼────┼─────┼─────┼───────────┤
│五  │丁○○│九十二年│桃園縣龍潭│車號Ｌ七－│被告途經該處，見該車（│
│    │      │三月二十│鄉○○路八│六一三七號│該車前於九十二年三月十│
│    │      │三日凌晨│０四醫院圍  之自用小客│三日凌晨五時許，在桃園│
│    │      │四時許。│牆旁。    │車一輛。  │縣龍潭鄉○○村鄰○○路│
│    │      │        │          │          │七十巷二一弄九號，遭不│
│    │      │        │          │          │明人土竊取，並懸掛ＬＥ│
│    │      │        │          │          │八一八一車牌二面）之車│
│    │      │        │          │          │門未關、鑰匙插於車上，│
│    │      │        │          │          │認有機可乘，乃啟動電門│
│    │      │        │          │          │，將該車竊取駛離。    │
└──┴───┴────┴─────┴─────┴───────────┘
